# 请教一个附注中的细节问题

提问人：安好 时间：2016-04-19 12:15:11
请教陈版及各位高手：“其他应收款”项目的“按欠款方归集的期末余额前五名的其他应收款情况”，表中有一项是“款项性质”，这里应该填备用金、保证金之类的款项内容，还是填关联方、非关联方，谢谢！

回答人：chenyiwei
实际操作中两种做法都有，个人理解是应该填备用金、保证金之类的款项内容。关联方欠款在后面还有专门的地方披露。